臺灣高等法院民事判決
107年度上易字第637號
上  訴  人  鄭吳阿春
            鄭志成  
            鄭三和  
共      同
訴訟代理人  蔡文玉律師
被上訴人    鄭秀冬  
            曹鄭秀美

            鄭光明  
            鄭銘鐘  
            鄭明榮  
            鄭凱文  

            鄭凱中  

            鄭銘保  
上  一  人
訴訟代理人  鄭智元  
共      同
訴訟代理人  江淑卿律師
上列當事人間請求履行協議等事件，上訴人對於中華民國107年2
月23日臺灣臺北地方法院106年度重訴字第235號第一審判決提起
上訴，本院於110年4月21日言詞辯論終結，判決如下：
    主      文
上訴駁回。
原判決主文第一項應擴張、減縮為：「㈠被告應自坐落臺北市○○
區○○段○○段○○○地號土地上之門牌號碼臺北市○○區○○街00號建物
，即如鑑定圖㈠所示藍色格線部分（面積六二點九一平方公尺）
遷出，將該部分建物騰空返還原告及其他全體建物共有人；㈡被
告應自坐落臺北市○○區○○段○○段○○○地號土地上，即如鑑定圖㈡所
示紅色斜線部分中，有關南半部攤位部分（面積一點四七平方公
尺）遷出，將攤位騰空返還原告及其他全體攤位共有人。」。
第二審及追加部分訴訟費用由上訴人負擔。
    事實及理由
壹、程序方面：
    按第二審訴之變更或追加，非經他造同意不得為之，但擴張
    或減縮應受判決事項之聲明者，不在此限，民事訴訟法第44
    6條第1項、第255條第1項第3款定有明文。查被上訴人在原
    審起訴先位聲明請求命上訴人將門牌號碼臺北市○○區○○街00
    號建物（下稱系爭建物）即如原判決附圖所示A部分（面積6
    0.77平方公尺）及其前方兩個攤位（下稱系爭攤位）即如原
    判決附圖所示B部分（面積3.28平方公尺）騰空遷讓返還被
    上訴人及其他共有人全體，原審為被上訴人部分勝訴之判決
    ，即命上訴人應將如原判決附圖所示A部分建物及B部分南半
    部建物（面積分別為60.77、1.64平方公尺）騰空遷讓返還
    被上訴人及其他共有人全體。上訴人不服提起上訴，被上訴
    人於本院審理中，擴張請求A部分建物面積為62.1平方公尺
    ，並減縮B部分南半部的攤位面積為1.47平方公尺，並變更
    聲明：㈠上訴人應自坐落臺北市○○區○○段0○段000地號土地（
    下稱系爭464地號土地）上之系爭建物，即如鑑定圖㈠所示藍
    色格線部分（面積62.91平方公尺）遷出，將該部分建物騰
    空返還被上訴人及其他全體建物共有人；㈡上訴人應自坐落
    臺北市○○區○○段0○段000地號土地（下稱系爭463地號土地）
    即如鑑定圖㈡所示紅色斜線部分中，有關南半部攤位部分（
    面積1.47平方公尺）遷出，將攤位騰空返還被上訴人及其他
    全體攤位共有人（見本院卷三第369、418頁），其就上開A
    部分建物請求超逾原審聲明部分，擴張應受判決事項之聲明
    ；B部分南半部攤位，減縮應受判決事項之聲明，並經上訴
    人同意（見本院卷三第418頁），依上開規定，應予准許，
    合先敘明。
貳、實體方面：
一、被上訴人主張：坐落464地號土地及其上門牌號碼臺北市○○
    區○○街000號3層樓建物(下稱123號建物)與後方相連未辦保
    存登記之系爭建物（即原判決附圖所示A部分，本院鑑定圖
    一所示藍色格線部分）暨系爭建物前方系爭攤位（即原判決
    附圖所示B部分，本院鑑定圖二所示紅色斜線部分）原為訴
    外人鄭炳壬所有，系爭攤位坐落之463地號土地則為鄭炳壬
    與訴外人鄭火木及鄭高友所共有，並同意由鄭炳壬使用，後
    鄭炳壬所有部分均由其子女即上訴人之被繼承人鄭春田、被
    上訴人鄭凱文、鄭凱中之被繼承人鄭南淵與被上訴人鄭秀冬
    、曹鄭秀美、鄭光明、鄭銘鐘、鄭明榮、鄭銘保等（下稱鄭
    春田等8人）繼承而分別共有，並有系爭攤位坐落463地號土
    地之使用權。系爭建物與123號建物為同一房屋稅籍，鄭炳
    壬生前並未讓與系爭建物及系爭攤位予上訴人鄭吳阿春（下
    稱鄭吳阿春）。鄭春田等8人業於民國97年5月14日就渠等共
    有之前開土地、建物、系爭攤位、同小段378-3地號土地(下
    稱378-3地號土地)暨其上門牌號碼臺北市○○區○○街000號建
    物(下稱126號建物）簽立協議書（下稱系爭協議書），並經
    認證，其後鄭春田等8人並共同辦理123號建物租約之公證事
    宜，是系爭協議確經鄭春田等8人全體共有人同意。而依系
    爭協議書前言、第1條第2項、第2條第3項、第6項約定，鄭
    春田自98年1月1日起應將系爭建物騰空遷讓返還全體共有人
    或另行承租使用，系爭攤位朝向南方部分歸鄭春田使用，系
    爭攤位之使用權不及於繼受人，惟鄭春田未依系爭協議書遷
    出或承租系爭建物，鄭春田於102年1月16日死亡後，上訴人
    仍繼續占有系爭建物及南半部之攤位，縱其有優先承租權，
    亦不解免無權占用之事實，經被上訴人函催遷讓，均未置理
    ，被上訴人僅得提起本件訴訟，自非權利濫用，而被上訴人
    均已履行系爭協議書遷讓房屋之約定，本件亦無同時履行抗
    辯事由等情，爰依系爭協議書第1條第2項但書、第2條第3項
    約定及民法第767條第1項前段、中段、第821條規定，求為
    命上訴人將系爭建物及南半部攤位騰空遷讓返還被上訴人及
    其他共有人全體。原審就此部分為被上訴人勝訴之判決，上
    訴人不服，提起上訴。被上訴人並答辯聲明：上訴駁回。（
    至被上訴人請求騰空返還北半部攤位之先位之訴經原審為敗
    訴部分，未據聲明不服，備位之訴隨同移審後，經上訴人同
    意後撤回起訴，另原審判決不當得利給付部分業經兩造於本
    院成立和解而該部分訴訟終結，均非本院審理範圍，茲不贅
    述）。
二、上訴人則以：系爭協議書上鄭春田之簽名非真正，鄭春田生
    前從未告知曾簽署系爭協議書，被上訴人於鄭春田及一向代
    上訴人處理事務之鄭伎宏亡故後始提出系爭協議書主張權利
    ，此前均未提起或執行系爭協議書內容，而系爭協議書之公
    證人謝永誌認證當時並未確認鄭春田等8人相關資料正確，
    其見證過程亦有瑕疵，是系爭協議書已屬有疑。況鄭炳壬為
    感念鄭吳阿春之辛勞，於50、60年間即親將123號建物與系
    爭建物中間天井處築起圍牆區隔，將系爭建物之事實上處分
    權讓與鄭吳阿春，並交付系爭建物兩側相鄰房屋之永久共有
    共同壁之契約書，復將系爭建物前方附屬空地即原判決附圖
    所示B部分南半部攤位之分管使用權利讓與鄭吳阿春自行設
    置攤位營生使用，鄭吳阿春並自67年間即以該處合法申設取
    得攤位之會員證、攤販營業許可證並繳納攤販營業稅，故被
    上訴人與鄭春田對於系爭建物及攤位無處分權，系爭協議書
    亦屬無效。另鄭吳阿春至遲於66年間即設籍並善意占有使用
    系爭建物，被上訴人既非系爭建物之事實上處分權人，其本
    於所有權人及共有法律關係請求遷讓亦無理由，況鄭炳壬就
    其共有之463地號土地於系爭建物門前之範圍，亦早已得其
    他共有人同意而得單獨分管使用權利，鄭吳阿春因鄭炳壬之
    讓與而取得單獨分管使用權利，自得以對抗463地號土地之
    其他共有人。退步言之，被上訴人就463地號土地之持分僅2
    7分之8，較上訴人所有27分之10持分為少，更無權請求上訴
    人返還系爭攤位。縱認被上訴人得依系爭協議書約定請求，
    惟被上訴人鄭明榮、鄭銘鐘、鄭光明、鄭銘鐘均未依約返還
    相關建物及攤位予全體共有人，上訴人於渠等履行前，亦得
    主張同時履行抗辯。且被上訴人多年來均未依協議書同時履
    行返還其他建物、分配其他不動產之租金予上訴人，或就系
    爭建物與上訴人議租，即訴請上訴人單方遷讓返還，明顯係
    專以損害上訴人為主要目的，其權利之行使更違誠實信用原
    則等語，資為抗辯。並上訴聲明：㈠原判決廢棄。㈡被上訴人
    在第一審之訴及假執行之聲請均駁回。㈢被上訴人追加之訴
    駁回。
三、經查，兩造均為訴外人鄭炳壬之繼承人，兩造共有464地號
    土地、378-3地號土地、123號建物、126號建物，464地號土
    地其上123號1、2、3樓建物及系爭建物（即原判決附圖所示
    A部分建物），原係訴外人鄭炳壬所有。系爭建物之前方空
    地（即463地號土地）係訴外人鄭炳壬、鄭火木、鄭高友三
    房共有，100年之前被上訴人等連同鄭春田所有持分共3分之
    1(9/27)。起訴時被上訴人所有持分共8/27，上訴人三人所
    有持分共10/27。該空地上有鄭吳阿春自67年申設攤位營業
    使用迄今（即原判決附圖所示B部分南半部攤位）。鄭吳阿
    春自67年即於系爭建物前方之空地合法申設攤位營生使用，
    並取得台北市攤販協會之會員證、攤販營業許可證，及有自
    74年起繳納營業稅之稅籍證明、營業稅繳款書。123號與系
    爭建物，均由鄭炳壬出資建造。系爭協議書上所載之鄭春田
    (鄭春田簽名之真正仍保留為爭執事項)，為上訴人之被繼承
    人，其繼承人為上訴人3人。兩造均為系爭協議書所載當事
    人之繼承人。被上訴人於105年5月20日寄發律師函，要求上
    訴人騰空點交系爭建物及系爭攤位並結算給付所收取之租金
    等情，有系爭協議書（見原審店簡卷第8至9頁）、鄭炳壬繼
    承系統表及全體繼承人戶籍謄本（見本院卷一第279至317頁
    ）、鄭南淵及鄭春田除戶戶籍謄本（見原審店簡卷第10、13
    頁）、房屋稅單及稅籍證明書（見原審店簡卷第19、81至83
    頁、原審卷第88至95頁、本院卷一第213頁）、105年5月20
    日律師函暨回執（見原審店簡卷第16至18頁）、系爭463及4
    64地號土地登記第一類謄本、地籍圖謄本及異動索引（見原
    審店簡卷第61至80頁）、系爭123號建物照片（見本院卷一
    第321至325頁）、系爭建物一樓平面圖及剖面圖（見原審店
    簡卷第97、98頁）、系爭建物一樓及門前兩攤位照片（見原
    審店簡卷第84頁）、台北市攤販職業工會領款收據（見原審
    卷第38至39頁）、台北市攤販協會會員證、攤販營業許可證
    、營業稅稅籍證明及營業稅繳款書（見原審卷第45至48頁）
    、台北市古亭地政事務所106年11月22日函及依原審囑託繪
    製之土地複丈成果圖（即原判決附圖，見原審卷第62至63頁
    ）、台北市政府地政局土地開發總隊108年6月21日函及依本
    院囑託繪製之鑑定圖㈠、㈡（見本院卷一第369、373至374頁
    ）可按，並為兩造所不爭，是上開事實均堪認定。
四、被上訴人主張依系爭協議書前言、第1條第2項、第2條第3項
    、第6項約定，鄭春田自98年1月1日起應將系爭建物騰空遷
    讓返還全體共有人或另行承租使用，系爭攤位朝向南方部分
    歸鄭春田使用，系爭攤位之使用權不及於繼受人，惟鄭春田
    未依系爭協議書遷出或承租系爭建物，鄭春田於102年1月16
    日死亡後，上訴人仍繼續占有系爭建物及攤位，經函催遷讓
    ，均未置理，爰依系爭協議書第1條第2項但書、第2條第3項
    約定及民法第767條第1項前段、中段、第821條規定，求為
    命上訴人將系爭建物及攤位騰空遷讓返還被上訴人及其他共
    有人全體，為上訴人所否認，並以前詞置辯，茲析述如下：
  ㈠查被上訴人主張：鄭春田等8人於97年5月14日就其等共有之
    系爭土地、系爭建物及攤位等事項，簽立系爭協議書，業據
    提出經認證之系爭協議書為證（見原審卷一第8至9頁），上
    訴人雖否認系爭協議書之真正，並抗辯稱：系爭協議書上鄭
    春田之簽名非真正等語，然查證人即辦理系爭協議書認證之
    公證人謝永誌結證稱：「（認證書上有8個立協議書人，是
    否都有到場請求認證？）有。基於公證人的職責，本件是認
    證請求人的簽名，所以都是親自到場簽名」、「（如何確定
    到場者為立協議書人8人？）我會逐一核對立協議書人之身
    分證，並影印身分證附卷，提出認證卷宗」、「（關於鄭春
    田部分，當時是否有懷疑到場的鄭春田與身分證上照片所示
    者不符？）應該沒有懷疑。而且到場的8個人是兄弟姊妹，
    彼此應該都認識，不可能有人假冒其中一人」（見原審卷二
    第31背面至32頁）等語甚詳，核與證人當庭所提臺灣臺北地
    方法院所屬民間公證人重慶聯合事務所97年度北院民認誌字
    第258號協議書認證卷宗（影印外放）所載內容均相符合，
    鄭吳阿春亦稱：認證卷宗所附鄭春田身分證上之照片是鄭春
    田之照片等語（見原審卷二第31頁背面）明確，參以系爭協
    議書認證過程是由立協議書人全體到場請求認證，經公證人
    認證下，由每位立協議書人親自到場簽名，並由公證人逐一
    核對立協議書人之身分證，並影印身分證附卷，可見該認證
    程序應係嚴謹公正，況查本件到場認證的8個人是兄弟姊妹
    ，彼此均認識，衡情自不可能有人假冒其中一人，足認系爭
    協議書應屬真正。上訴人空言辯稱鄭春田係遭人冒用簽名云
    云，自屬無據。又上訴人雖提出鄭春田之印鑑證明影本（見
    原審卷二第72頁）欲憑以否認系爭協議書上鄭春田簽名之真
    正，然經本院調閱鄭春田於97年5月12日申請印鑑登記之申
    請書（見本院卷一第453頁），比對其上「鄭春田」簽名筆
    跡核與系爭協議書上「鄭春田」簽名筆跡，二者書寫之筆順
    、特徵均大致符合，益證系爭協議書應屬真正。至上訴人雖
    提出98年2月16日臺北巿攤販職業工會領款收據（見原審卷
    二第38頁）欲憑以否認系爭協議書上鄭春田簽名之真正，惟
    經被上訴人否認該收據上鄭春田簽名之真正，則於上訴人舉
    證該收據之簽名為真正前，自難據以證明系爭協議書上鄭春
    田之簽名非真正，則上訴人猶執前詞否認系爭協議書之真正
    ，即無足採。
  ㈡按「所有人對於無權占有或侵奪其所有物者，得請求返還之
    。」、「各共有人對於第三人得就共有物之全部，為本於所
    有權之請求。但回復共有物之請求僅得為共有人全體之利益
    為之。」，民法第767條第一項前段及民法第821條分別定有
    明文。次按系爭協議書第1條第2項約定：「目前已借住和使
    用上述不動產及攤位（按含系爭建物及攤位）者，全體協議
    人同意不予追究，維持現狀使用，但自98年1月1日起應全部
    遷出、騰空回歸全體協議人等共同管理出租或出售等處分，
    如借住和使用之人欲繼續使用，可優先承租使用」，第2條
    第3項約定：「自98年1月1日起上述產業歸全體協議人等依
    應有持分共同管理，協議如下：…3.坐落臺北市○○區○○街00
    號建物前2攤位，朝向南方之攤位全日使用權，在出售、合
    建前歸鄭春田自行使用，朝向北方之攤位，晚巿時歸鄭銘鐘
    使用，如鄭銘鐘未使用前，目前使用人鄭春田每月應付5,00
    0元補償鄭銘鐘；但如因出售、合建等處分之事宜時，使用
    人等應無條件撤出；而本使用之權利不得及於繼受人」等語
    （見原審卷一第8頁）等語。查上訴人迄仍占用系爭464地號
    土地上之系爭建物，即如鑑定圖㈠所示藍色格線部分面積62.
    91平方公尺，及系爭463地號土地上南半部攤位等情，業據
    上訴人所不爭（見本院卷三第419頁），並有台北市政府地
    政局土地開發總隊108年6月21日函及依本院囑託繪製之鑑定
    圖㈠、㈡（見本院卷一第369、373至374頁）可按，堪信為真
    。審之系爭協議書上開約定，可知鄭春田既未另行請求承租
    ，自98年1月1日起即應依系爭協議書將系爭建物即如鑑定圖
    ㈠所示藍色格線部分（面積62.91平方公尺）騰空遷讓返還全
    體共有人，並自102年1月16日鄭春田死亡後，其繼承人即不
    得再占用該南半部攤位，應自如鑑定圖㈡所示紅色斜線南半
    部攤位部分（面積1.47平方公尺）遷出，將攤位騰空返還被
    上訴人及其他全體攤位共有人。
　㈢上訴人雖抗辯稱：兩造之被繼承人鄭炳壬因感念鄭吳阿春之
    辛勞，於50、60年間將系爭建物之事實上處分權讓與鄭吳阿
    春，並同意鄭吳阿春在系爭建物前設攤，故被上訴人與鄭春
    田對於系爭建物及攤位無處分權，系爭協議書關於系爭建物
    及攤位之約定無效等語，然為被上訴人所否認。查系爭123
    號建物與系爭建物，均係由鄭炳壬出資建造，為兩造所不爭
    ，又上開二建物相連，同坐落於464地號土地，僅於中間天
    井以水泥牆區隔出來，雖分設不同門牌號碼，然僅系爭123
    號建物為保存登記建物，設有房屋稅籍，系爭建物不僅無保
    存登記，更無稅籍登記，有系爭123號建物登記謄本、臺北
    市稅捐稽徵處函、房屋稅單及稅籍證明書（見原審店簡卷第
    19、81至83頁、原審卷二第88至95頁、本院卷一第173至177
    、213頁）可按，而觀諸系爭123號建物登記謄本可知，系爭
    123號面積為104.4平方公尺，而依土地開發總隊所測繪如附
    圖即鑑定圖㈠所示系爭123號測量面積則僅有64.67平方公尺
    ，鑑定圖㈠所示系爭建物部分面積則為62.91平方公尺，可見
    系爭建物其中部分是屬於系爭123號已登記建物所有權範圍
    內，而依附圖即鑑定圖㈠所示系爭建物與系爭123號建物面積
    合計127.58平方公尺，其中104.4平方公尺既屬系爭123號保
    存登記建物範圍，另23.12平方公尺未登記範圍，乃係依附
    系爭123號建物之增建物，雖另有在天井以水泥牆區隔，但
    該水泥牆並非位於未登記之23.12平方公尺與已登記範圍之
    界限上，而係位於整棟建物中間，即應附合為123號建物所
    有權範圍內之附屬建物，而非未辦保存登記之獨立建物，亦
    不因上訴人自行在已登記建物範圍內興建水泥牆，並另開設
    後門出入口，及另編門牌號碼使用，即謂該水泥牆外已登記
    建物已與未登記部分，合一獨立為另一未辦保存登記建物所
    有權之餘地，其主張自不足採，從而本件自無上訴人所稱轉
    讓事實上處分權之可能。又按「不動產物權，依法律行為而
    取得、設定、喪失及變更者，非經登記，不生效力。前項行
    為，應以書面為之。」，民法第758條定有明文。上訴人主
    張鄭炳壬於50、60年間將系爭建物讓與鄭吳阿春，並同意鄭
    吳阿春在系爭建物前設攤云云，顯與上開建物登記謄本之登
    記內容不符，上訴人既無受移轉登記之事實，亦自承並無書
    面讓與之證據（見本院卷三第419頁），即應屬無權占有。
    至上訴人所舉戶籍謄本、水費通知單（繳費憑證）、電費繳
    費通知單（繳費憑證）、臺北巿攤販協會會員證、臺北巿攤
    販營業許可證、營業稅稅籍證明、營業稅查定課徵核定稅額
    繳款書、鄭丙壬與訴外人鄭高友於昭和14年2月3日所訂契約
    書等證物（見原審卷二第41至48頁、第116頁），僅得證明
    鄭吳阿春曾在系爭建物登記戶籍、使用水電及在系爭建物前
    設攤營業、繳納營業稅，以及鄭丙壬與鄭高友間之契約關係
    ，尚難據以認定鄭炳壬曾將系爭建物之事實上處分權讓與鄭
    吳阿春，鄭吳阿春於鄭春田死亡後，仍得在系爭建物前設攤
    ，其所舉前開證物亦均無得採為有利之憑據，上訴人仍執前
    詞抗辯，應無可採。又上訴人雖抗辯：鄭明榮、鄭銘鐘、鄭
    光明、鄭銘鐘均未依約返還相關建物及攤位予全體共有人，
    上訴人於渠等履行前，得主張同時履行抗辯云云，惟查系爭
    景文街123號一樓業已依約出租他人使用，有租約及公證書
    可按(見本院卷二第207至219頁)，系爭123號2樓則依約由鄭
    銘鐘自行居住使用，系爭123號3樓，被上訴人自陳現況係無
    人使用，因無獨立之樓梯、通道因此並無出租使用，另系爭
    景後街126號及其所坐落地號378-3土地部分，被上訴人亦自
    陳無人使用，亦無不遷讓之情況，上訴人就上開二建物亦無
    舉證證明有遭他人無權占有之事實，是依上足認被上訴人均
    已依約履行，且此非與上訴人應返還系爭建物係立於對待給
    付關係，顯與同時履行抗辯之要件未符。又依系爭協議書第
    1條第2項但書、第2條第3項約定，上訴人本即有全部遷出、
    騰空之義務，卻拒不履行，其所生之損害賠償，與上訴人所
    抗辯分配租金之權利，並非本於同一雙務契約而發生，此亦
    與同時履行抗辯之要件未符，況兩造就此部分已另行成立訴
    訟上和解，則上訴人主張同時履行抗辯，自無可採。又被上
    訴人係本於系爭協議書第1條第2項但書、第2條第3項約定及
    民法第767條第1項前段、第821條規定所為所有人權利之正
    當行使，非屬權利濫用，即無違反民法第148條之誠實信用
    原則，上訴人此部分抗辯，亦無可採。從而，被上訴人依上
    開約定及民法第767條第1項前段、第821條規定，自得請求
    上訴人將系爭建物如鑑定圖㈠所示藍色格線部分（面積62.91
    平方公尺）騰空遷讓返還全體共有人，並自如鑑定圖㈡所示
    紅色斜線部分，有關南半部攤位部分（面積1.47平方公尺）
    遷出，將攤位騰空返還被上訴人及其他全體攤位共有人。
五、綜上，被上訴人依系爭協議書第1條第2項但書、第2條第3項
    約定及民法第767條第1項前段、第821條規定，請求上訴人
    應自坐落臺北市○○區○○段0○段000地號土地上之系爭建物，
    如鑑定圖㈠所示藍色格線部分（面積62.91平方公尺）遷出，
    將該部分建物騰空返還被上訴人及其他全體建物共有人；及
    上訴人應自坐落臺北市○○區○○段0○段000地號土地如鑑定圖㈡
    所示紅色斜線部分，有關南半部攤位部分（面積1.47平方公
    尺）土地上攤位遷出，將攤位騰空返還被上訴人及其他全體
    攤位共有人，即為有理由，應予准許，原審就此部分為上訴
    人敗訴之判決，並無不合。上訴人仍執陳詞，指摘原判決不
    當，求予廢棄改判，為無理由，應駁回其上訴。
六、本件事證已臻明確，兩造其餘之攻擊或防禦方法及所用之證
    據，經本院斟酌後，認為均不足以影響本判決之結果，爰不
    逐一論列，併此敘明。
七、據上論結，本件上訴為無理由，依民事訴訟法第449條第1項
    、第78條、第85條第1項前段，判決如主文。
中　　華　　民　　國　　110 　年　　5 　　月　　12　　日
                  民事第十六庭  
                      審判長法  官  朱耀平
                            法  官  邱育佩
                            法  官  呂明坤 
正本係照原本作成。
不得上訴。
中　　華　　民　　國　　110 　年　　5 　　月　　12　　日
　　　　　　　　　　　　　
　　　　　　　　　　　　　  書記官  張淑芳